【裁判字號】    90,上訴,771
【裁判日期】    900619
【裁判案由】    毒品危害防制條例
【裁判全文】
臺灣高等法院臺中分院刑事判決                      九十年度上訴字第七七一號
    上  訴  人
    即  被  告  乙○○
右上訴人因毒品危害防制條例案件，不服臺灣彰化地方法院九十年度訴字第一一五號
中華民國九十年三月二十一日第一審判決（起訴案號：臺灣彰化地方法院檢察署八十
九年度毒偵字第三三四九號、第三三九四號、第五二七六號、第五三九七號），提起
上訴，本院判決如左：
      主  文
上訴駁回。
      事  實
一、乙○○前有多項犯罪前科記錄，最近一次於民國（下同）八十八年間，因違反毒
    品防制條例案件，經原審法院北斗簡易法庭判處有期徒刑六月確定，於八十九年
    五月二十五日易科罰金執行完畢，又其另因施用毒品案件，經原審法院先後二次
    裁定送觀察、勒戒後，認均無繼續施用毒品之傾向，由臺灣彰化地方法院檢察署
    檢察官分別以八十七年度偵字第五六０三號、八十七年度偵字第一一二七一號為
    不起訴處分。詎其仍不知悔悟，復基於施用第貳級毒品之概括犯意，自八十九年
    六月間起至同年十月十七日止，連續在南投縣集集鎮不知名之工地等處，以鋁箔
    紙加熱之方式，施用第二級毒品安非他命多次（鋁箔紙已丟棄而滅失），平均每
    三日施用一次；另基於施用第壹級毒品之犯意，於八十九年十月十七日某時，在
    彰化縣員林鎮大潤發賣場旁，以摻入香煙之方式，施用第一級毒品海洛因一次。
    嗣先後於八十九年六月二日、六月三十日、十月八日、十月十七日，分別為警調
    驗及查獲，合計扣得安非他命共二十一包（合計淨重五十三點二六公克）、海洛
    因二包（合計淨重零點七一公克）及海洛因與安非他命之殘渣袋一個等物，始知
    上情。
二、案經彰化縣警察局田中分局及北斗分局報告臺灣彰化地方法院檢察署檢察官偵查
    起訴。
      理  由
一、訊據上訴人即被告乙○○對其右揭施用第一級毒品海洛因一次與第二級毒品安非
    他命多次之犯行，坦承不諱，並有彰化縣衛生局煙毒尿液檢驗成績書三紙及長昕
    生活事業股份有限公司新東分公司濫用藥物尿液檢驗報告一份附卷可稽，經查獲
    之安非他命共二十一包、海洛因二包及安非他命與海洛因之殘渣袋一個扣案佐證
    。而上開扣案物品，經送請鑑定後，確認為毒品或有毒品反應，亦有法務部調查
    局出具之鑑驗通知書二紙在卷足憑。
二、被告於本院言辭辯論期日雖自白陳稱：伊於八十九年十月十七日施用第一級毒品
    海洛因一次外，另於八十九年八、九月間亦施用第一級毒品海洛因一次云云。但
    被告前此皆自白僅於八十九年十月十七日施用第一級毒品海洛因一次，且被告煙
    毒尿液檢驗結果，亦只顯示該次有第一級毒品海洛因反應，故被告於本審言辭辯
    論期日之上述自白，不能證明與事實相符，難以取信。
三、又被告前因施用毒品案件，經原審法院先後二次裁定送觀察、勒戒後，均認無繼
    續施用毒品之傾向後，由臺灣彰化地方法院檢察署檢察官分別以八十七年度偵字
    第五六０三號、八十七年度偵字第一一二七一號為不起訴處分，復三犯施用毒品
    案件，再經同院北斗簡易法庭，於八十八年八月十八日以八十八年度斗簡字第三
    三二號判處有期徒刑六月確定，則有各該不起訴處分書、判決書、刑案資料查註
    紀錄表在卷。其於五年內四犯毒品危害防制條例第十條之罪，事證明確，犯行堪
    以認定，應予依法論科。
四、核被告乙○○所為係犯毒品危害防制條例第十條第一項之施用第一級毒品罪及第
    十條第二項之施用第二級毒品罪。其施用毒品前持有毒品及專供施用毒品器具之
    行為，已為其後施用毒品犯行所吸收，不另論處。所犯上述二罪、犯意各別、行
    為互殊應分論併罰。其先後多次施用第二級毒品犯行，時間緊接、所犯構成要件
    相同，犯意為之，應依連續犯之規定論以一罪，並加重其刑。而被告於前述時間
    ，曾受有期徒刑之宣告及執行完畢，其於五年內再犯本件有期徒刑以上之罪，為
    累犯，應依法加重其刑，施用第二級毒品部分並遞加其刑。
五、原審以被告犯行明確，而適用毒品危害防制條例上開法條及第十八條第一項前段
    ，刑法第十一條前段、第五十六條、第四十七條、第五十一條第五款之規定，並
    審酌被告犯罪之動機、目的、方法、手段、所生危害，其前有多項犯罪記錄，品
    行難謂良好，復一再施用毒品為警查獲，猶不知惕戒，難見有改悔之情形，及其
    犯後已坦認犯行等一切情狀，施用第壹級毒品部份判處有期徒刑壹年；施用第貳
    級毒品部份判處有期徒刑拾月；並定其應執行之刑為有期徒刑壹年玖月。同時將
    扣案之毒品及殘渣袋（與毒品不可析離），依法宣告沒收銷燬。至未扣案之鋁箔
    紙雖係專供被告施用毒品所用之器具，惟其業為被告所丟棄而滅失，此據被告供
    明在卷，說明不併予宣告沒收銷燬。其認事用法，核無違誤，量刑亦屬允當適中
    ，被告上訴意旨指摘原審判決量刑過重為不當，請求改判輕刑云云，顯無理由，
    應予駁回。
六、據上論斷，應依刑事訴訟法第三百六十八條，判決如主文。
七、本案經檢察官甲○○到庭執行職務。
中      華      民      國      九十       年     六     月    十九     日
                                臺灣高等法院臺中分院刑事第九庭
                                      審判長法  官  陳  筱  珮
                                            法  官  趙  春  碧
                                            法  官  古  金  男
右正本證明與原本無異。
施用第一級毒品部份得上訴。
施用第二級毒品部份不得上訴。
如不服本判決應於收受送達後十日內向本院提出上訴書狀，其未述上訴之理由者並
得於提起上訴後十日內向本院補提理由書（均須按他造當事人之人數附繕本）。
                                            書記官  陳  妙  瑋
中      華      民      國      九十       年     六     月   二十一    日
毒品危害防制條例第十條：
施用第一級毒品者，處六月以上五年以下有期徒刑。
施用第二級毒品者，處三年以下有期徒刑。
                                                                        Ｒ


司法院資訊處製作；財團法人民間司法改革基金會備份。
